【裁判字號】    92,仲訴,12
【裁判日期】    920818
【裁判案由】    撤銷仲裁判斷
【裁判全文】
臺灣臺北地方法院民事裁定                          九十二年度仲訴字第一二號
    原      告  台北縣立安康高級中學
    法定代理人  林國泰
    訴訟代理人  許俊仁律師
    被      告  僑力營造工程股份有限公司
    法定代理人  游素珠
    訴訟代理人  黃淑琳律師
                江肇欽律師
右當事人間請求撤銷仲裁判斷事件，本院裁定如左：
    主    文
原告之訴駁回。
訴訟費用由原告負擔。
    事    實
一、按原告之訴，如起訴不合程式，法院應以裁定駁回之。民事訴訟法第二百四十九
    條第一項第六款定有明文。復按仲裁判斷之種類，可分為「中間判斷」與「終局
    判斷」，仲裁法第四十條撤銷仲裁判斷之訴，雖無明文僅限於終局判斷始得提起
    ，惟按「仲裁人之判斷，於當事人間，與法院之『確定判決』，有同一效力。」
    、「法院關於仲裁事件之程序，除本法另有規定外，適用非訟事件法，非訟事件
    法未規定者，準用民事訴訟法。」仲裁法第三十七條第一項及第五十二條分別定
    有明文。又按「對於第一審之終局判決，得上訴於管轄第二審之法院。」、「前
    條判決前之裁判，牽涉該判決者，並受第二審法院之審判。」民事訴訟法第四百
    三十七條及第四百三十八條規定甚明。是依民事訴訟法之前揭規定，對中間判決
    不得獨立提起上訴，僅得俟將來對於終局判決提起上訴時，併受上訴法院之審判
    ，故中間判決不會單獨確定，而係隨終局判決一同確定。仲裁法既明文準用民事
    訴訟法之規定，依上開旨趣，仲裁法第三十七條所謂「與法院之確定判決有同一
    效力」之仲裁判斷，自應限於終局判斷，而撤銷仲裁判斷之訴，亦應為相同之解
    釋，以符法律明確性之原則。
二、本件原告起訴主張略以：被告承纜原告「八十八年度綜合大樓新建工程（建築工
    程）」，依兩造所簽訂工程契約第十六條規定，被告就工程爭議提付仲裁以前，
    須先踐行：向原告監造單位提請解釋、以書面述明理由向原告提出異議、請求原
    告召集協調會解決或送請公共工程爭議調處委員會調處等程序，仍無法解決時，
    始得提付仲裁。惟被告就兩造間工程爭議提起仲裁聲請，並未踐履上開程序，是
    其聲請並不合法，應予駁回。詎台灣營建工程爭議仲裁協會仍認應進行仲裁程序
    及判斷，並作成九十一年度臺仲聲字第十號仲裁中間判斷書，該中間判斷書有與
    仲裁協議標的之爭議無關且逾越仲裁協議範圍、應附理由而未附、違反仲裁協議
    等違誤，爰依仲裁法第四十項第一款及同法第三十八條規定提起本件撤銷仲裁判
    斷之訴。
三、經查，本件原告起訴請求撤銷者，係仲裁判斷之中間判斷。揆諸首揭說明，原告
    起訴為不合法，應予駁回。
四、依民事訴訟法第二百四十九條第一項第六款、第九十五條、第七十八條，裁定如
    主文。
中      華      民      國    九十二    年      八      月      十八    日
                                        民事第四庭法      官  劉又菁
右為正本係照原本作成
如對本判決上訴，須於判決送達後廿日內向本院提出上訴狀
中      華      民      國    九十二    年      八      月    十八    日
                                                  法院書記官  楊勝欽


司法院資訊處製作；財團法人民間司法改革基金會備份。
